最高法院刑事判決　　　　　　　　　　　　　　　九十三年度台上字第五０八七號
　　上　訴　人　台灣高等法院檢察署檢察官
　　被　　　告　甲○○
　　　　　　　　　　　　護照號.
　　　　　　　　　　　　（送達代收人：楊揚律師）
　　選任辯護人　楊揚律師
右上訴人因被告違反毒品危害防制條例案件，不服台灣高等法院中華民國九十年十二
月五日第二審更審判決（九十年度上更(一)字第四０三號，起訴案號：台灣桃園地方法
院檢察署八十八年度偵字第九０四六號），提起上訴，本院判決如左：
    主  文
原判決撤銷，發回台灣高等法院。
    理  由
本件原判決以檢察官公訴意旨略稱，被告甲○○意圖營利，向不詳姓名者販入第二級
毒品安非他命後，予以分裝，伺機銷售。嗣於民國八十八年三月十九日下午二時四十
分許，在桃園縣大溪鎮○○路二五四號居住處，為警查獲被告所有安非他命五包，計
四十七‧八公克。被告並於同年五月間，在桃園縣境內，販賣安非他命新台幣二萬餘
元予吳青山（另案處理）。其後，於同年六月二十日凌晨零時三十分許，在桃園縣平
鎮市○○路八六號六樓白天鵝賓館七○五室，為警查獲，扣得其所有安非他命計六大
包及四十二小包，計一百十五‧二公克。因認被告涉犯毒品危害防制條例第四條第二
項之販賣第二級毒品罪嫌等情。惟經審理結果，認為不能證明被告犯罪，乃維持第一
審諭知被告無罪之判決，駁回檢察官在第二審之上訴，固非無見。
惟查：(一)審理事實之法院對於卷內與被告犯罪是否成立有關，且依法應予調查之證據
，如未詳加調查，或雖已調查，仍未調查明白，則尚難遽為被告有利或不利之認定。
原判決以警方於前開時間，在桃園縣平鎮市○○路八六號六樓白天鵝賓館七○五室，
所查扣之安非他命一百十五‧二公克，並無證據證明係被告所有，而推論被告並無被
訴販賣安非他命犯行。然證人邱俊樵於警詢時證稱：前揭白天鵝賓館七○五室係吳青
山租給被告與ＩＡＮＺＯＮ　ＬＵＣＲＥＣＩＡ　ＡＢＥＬＬＯ居住，於該房間被查
扣之安非他命一百十五‧二公克係被告與ＩＡＮＺＯＮ　ＬＵＣＲＥＣＩＡ　ＡＢＥ
ＬＬＯ所持有等情（見偵查卷第二二頁）。又被告於偵查中經訊以：「扣案之該安非
他命一百十五‧二公克是否為你所有」﹖答稱：「是」（見偵查卷第五七頁）。則邱
俊樵及被告之前開供述如何不足採﹖何以不能作為該扣案之安非他命一百十五‧二公
克係被告所有之證據﹖不無疑義。乃原審未就之詳予審酌論述，即為前開認定，難謂
無調查未盡及理由不備之違誤。(二)原判決以警方於上揭時間，在桃園縣大溪鎮○○路
二五四號，所查扣之安非他命四十七‧八公克，無從證明係被告所有，作為判決被告
無罪之依據之一。然證人即警方查獲該安非他命時在場之林肅卿於警詢時證稱：伊與
伊男友即被告居住該處，系爭扣案之安非他命係被告所有等情（見偵查卷第六七頁）
。復據證人即警方查扣該安非他命時亦在場之姜恩典於警詢時證述：上開桃園縣大溪
鎮○○路二五四號房屋係由被告居住使用，警方於該處所查扣之安非他命為被告與林
肅卿所有等情（見偵查卷第六九、七０頁）。則林肅卿、姜恩典與被告之關係各如何
﹖其二人於警詢時似就親自見聞之事予以陳述，當時所為前開不利於被告之供述，何
以不足採﹖林肅卿於審理中翻異前供，改稱不知該扣案之安非他命為何人所有，是否
為事後迴護被告之詞﹖尚非無疑。乃原審未就此詳加調查釐清，即為前揭推斷，亦有
調查未盡及理由不備之違誤。以上或為上訴意旨所指摘，或為本院得依職權調查之事
項，應認原判決仍有撤銷發回更審之原因。
據上論結，應依刑事訴訟法第三百九十七條、第四百零一條，判決如主文。
中　　　華　　　民　　　國　　九十三　　年　　　九　　　月　　 三十 　　日
                              最高法院刑事第六庭
                                  審判長法官  吳　雄　銘
                                        法官  池　啟　明
                                        法官  石　木　欽
                                        法官  郭　毓　洲
                                        法官  吳　三　龍
      右正本證明與原本無異
                                              書  記  官
中　　　華　　　民　　　國　　九十三　　年　　　十　　　月　　　四　　　日
                                                                        Ｑ
